臺灣臺南地方法院刑事判決　　　　　　　93年度重訴字第13號
公　訴　人　臺灣台南地方法院檢察署檢察官
被　　　告　壬○○
選任辯護人　蘇正信律師
　　　　　　蔡進欽律師
　　　　　　蔡弘琳律師
被　　　告　庚○○
選任辯護人　莊美貴律師
被　　　告　己○○
選任辯護人　洪梅芬律師
　　　　　　李季錦律師
上列被告因殺人等案件，經檢察官提起公訴（93年度偵字第7715號）
，本院判決如下：
    主  文
壬○○、己○○共同持有手槍，各處有期徒刑伍年肆月，均併科
罰金新臺幣拾萬元，罰金如易服勞役，均以銀元參佰元即新臺幣
玖佰元折算壹日。扣案之義大利ＢＥＲＥＴＴＡ廠製９２ＤＳ型
口徑九ｍｍ式制半自動手槍（槍枝管制編號000000000
0）、巴西ＴＡＵＲＵＳ廠製ＰＴ１１１型口徑九ｍｍ制式半自
動手槍（槍枝管制編號0000000000）、奧地利ＧＬＯ
ＣＫ廠製１９型口徑九ｍｍ制式半自動手槍（槍枝管制編號00
00000000）各壹枝、制式子彈貳拾顆（口徑均為九ｍｍ
），均沒收。
庚○○共同殺人，處有期徒刑拾貳年，褫奪公權捌年。前項扣案
之義大利ＢＥＲＥＴＴＡ廠製９２ＤＳ型口徑九ｍｍ式制半自動
手槍（槍枝管制編號0000000000）、巴西ＴＡＵＲＵ
Ｓ廠製ＰＴ１１１型口徑九ｍｍ制式半自動手槍（槍枝管制編號
0000000000）、奧地利ＧＬＯＣＫ廠製１９型口徑九
ｍｍ制式半自動手槍（槍枝管制編號0000000000）各
壹枝、制式子彈貳拾顆（口徑均為九ｍｍ），均沒收。
    事  實
一、緣邱中華於民國（下同）九十三年四、五月間，與壬○○一
    同至辛○○（另案審理）所開設之賭場賭天九牌，賭輸後分
    別積欠清泉賭債新台幣（下同）一百二十餘萬元、壬○○之
    欠款七十萬元，迄未償還，且於辛○○向其索討時，又逃跑
    避不見面，辛○○乃於九十三年六月三十日下午約二時許，
    與壬○○至臺南市○○區○○街三段一巷一七四弄七十二號
    邱中華之住處再次催討，惟因邱中華人不在家，適邱中華之
    父邱振東在家，乃向邱振東表示，既然此事已報警，就得替
    邱中華處理賭債，繼而雙方發生口角，其間，邱中華二舅甲○○乃警告「有膽別走」，並欲外出向警方報案，辛○○及
    壬○○誤以為甲○○欲找人來幫忙，心有未甘而先行離開。
二、辛○○及壬○○兩人因此心生不滿，為繼續催討賭債及有所
    報復，遂於當日（三十日）下午二時至三時五十四分之間，
    先由辛○○先打電話邀集其友癸○○（另案審理），並開車
    載癸○○及壬○○兩人到臺南縣西港鄉○○村○○街十四之
    四號「新興電子遊藝場」後，再糾集庚○○、己○○兩人至
    該遊藝場集合，其間辛○○取得三枝制式半自動手槍及子彈
    ，並指示壬○○自己先開車去勘查甲○○是否仍在上址，然
    後約定集合地點，隨即，辛○○駕駛車牌TL--七八０八號自
    小客車，搭載癸○○（駕駛座旁）、庚○○（癸○○後方）
    、己○○（駕駛座後方），往台南市出發，約二十分鐘後，
    到達台南市土城之媽祖廟，與壬○○會合後，壬○○將其汽
    車停在該處，坐上辛○○所駕駛之自小客車（駕駛座後方）
    ，在前往邱中華住處之途中，彼等基於傷害之犯意聯絡，辛○○指示其後座之壬○○拿出預先準備，用以防身及必要時
    持以示威恐嚇安全之具殺傷力制式手槍及子彈，由辛○○將
    其中一把巴西制ＴＡＵＲＵＳ廠制半自動手槍及制式九ｍｍ
    子彈八顆，分配予駕駛座旁之癸○○持有，另一把奧地利Ｇ
    ＬＯＣＫ廠半自動手槍（含彈匣及制式子彈）交予右後座之
    庚○○，剩餘一把義大利ＢＥＲＥＴＴＡ廠制式半自動式手
    槍（含彈匣及制式子彈）則由辛○○自己持之。壬○○、己○○兩人明知辛○○、癸○○、庚○○三人持上開手槍及子
    彈均具殺傷力，且預見持槍可能用於示威恐嚇安全及致人受
    傷，仍基於持有槍彈之故意連絡及持槍示威恐嚇安全、傷害
    之不確定故意連絡，而與辛○○、癸○○、庚○○等三人共
    同無故持有上開槍彈。
三、嗣辛○○、壬○○、己○○、庚○○及癸○○等五人於當日
    （三十日）下午四時二十七分許，抵達邱中華上開住處外空
    地後，即將在場之邱中華父親邱振東圍住，雙方理論並商討
    如何清償債務，此時，辛○○先指示壬○○至道路上把風，
    以防對方人手到達，約十一分鐘後，甲○○騎乘機車抵達現
    場，雙方於爭論過程中，癸○○因不滿甲○○談話語氣，基
    於先前傷害及恐嚇安全之犯意聯絡，於當日（三十日）下午
    四時三十九分許，自背後先以右腳踹甲○○之右後腹側，同
    時自右腰際拔出手槍威嚇，以加害身體之事，恐嚇甲○○及
    邱振東，致生危害於安全，辛○○見狀亦在大門右側泥地上
    ，基於先前傷害及恐嚇安全之犯意之聯絡，自其右腰拿出手
    槍威嚇甲○○及邱振東，試圖控制現場，致生危害於安全，
    癸○○也持槍立於甲○○前方，對準甲○○，加以威嚇，致
    生危害於安全，並進而持手槍追入大門內，毆打甲○○頭部
    （彈匣於追打過程中掉落於大門內），同時間，己○○亦基
    於先前傷害及恐嚇安全之犯意聯絡，於大門左側之泥地上，
    拿一支醬油空瓶往屋內追打林世及邱振東，庚○○隨後也在
    大門外左側之泥地上，基於之前傷害及恐嚇之犯意聯絡，撿
    拾兩塊磚頭，追打甲○○及邱振東兩人，致甲○○受有頭部
    撕裂傷、腹部多處傷口（各約一至二公分）等傷害。
四、辛○○追至大門前，仍持續持手槍對準屋內威嚇。未幾，邱
    振東及甲○○兩人分持釘有鐵釘之木棒追出大門，己○○、
    癸○○、庚○○三人分別逃出大門外，己○○逃至路邊之自
    小客車旁，癸○○逃至大門外左側泥土地靠近道路附近，庚○○則逃至大門外左側泥土地靠近籬笆附近，此時，辛○○
    將其手槍對向天空威嚇，然邱振東仍追出，辛○○欲逃離時
    ，在大門外水泥地上跌倒，情急之下，由傷害之犯意提高為
    殺人之犯意，持槍對著追來的邱振東、甲○○方向射擊第一
    槍，由上往下擊中邱振東之右小腿內側，貫穿出體外，造成
    右脛骨骨折之傷勢，使邱振東之木棍掉落，人也蹲下，然邱
    振東又持木棍站起來，欲追打辛○○，此時辛○○也正在爬
    起來，見狀，又由下往上，由左至右之方向，持續對著邱振
    東、甲○○方向射擊第二槍，擊中邱振東之左胸壁外側，貫
    穿出體外，造成心臟、肺臟破裂、胸腔內出血、左側第八肋
    骨及右側第五肋骨骨折，使邱振東因重創而蹲下，此時，辛○○已走到水泥地及泥地附近，仍基於前開殺人之意思，由
    上往下，由左向右方向，接續再對邱振東、甲○○方向射擊
    第三槍，打中邱振東左上臂外側，彈頭經左上臂穿出，再進
    入左胸之外側第七肋間、左側橫隔膜、脾臟、左側第十一勒
    股後弓，停於腰部左後方，同時間，庚○○於逃跑時聽到槍
    聲，因手槍落於地上，在泥土地上靠近籬笆附近，停住後將
    手槍拾起，轉身亦基於殺人之犯意聯絡，持槍對準邱振東、
    甲○○方向，射擊一槍未中，當時己○○人在泥地靠近道路
    位置，距離較遠，轉身僅持續持槍對著大門前水泥地方向威
    嚇，並未開槍射擊，邱振東因遭受三槍不支倒地，辛○○、
    壬○○、癸○○、己○○、庚○○等五人始上車，隨即駕車
    逃逸。員警據報於現場大門內扣得彈匣一個（含口徑九ｍｍ
    子彈八顆），彈殼四個、彈頭三個（一個在邱振東體內，兩
    個分別在大門外右側鐵皮儲藏室及之前所停放汽車之左後煞
    車燈內），並依現場裝設之監視錄影帶循線先查獲癸○○、
    壬○○、庚○○、己○○，再於九十三年十一月二十四日十
    七時三十五分緝獲辛○○時，查扣上開制式手槍三枝及子彈
    十二顆。
五、案經告訴人甲○○訴由臺南市警察局第三分局報告臺灣臺南
    地方法院檢察署檢察官偵查起訴。
    理  由
一、關於證據能力之決定：
   1證人丙○○、甲○○之警詢筆錄，係被告以外之人於審判外
    之陳述，被告壬○○、庚○○均否認其證據能力，本院依刑
    事訴訟法第一百五十九條第一項規定，認此不得作為本件犯
    罪事實之證據。
   2共同被告庚○○之警詢關於被告壬○○部分之陳述，係被告
    以外之人於審判外之陳述，被告壬○○既已否認其證據能力
    ，本院依刑事訴訟法第一百五十八條第一項規定，認該部分
    筆錄不得作為本件犯罪事實之證據。
   3朱嘉生診所出具之甲○○診斷證明書關於傷勢之記載，係被
    告以外之人於審判外之陳述，被告庚○○以其係屬意見，而
    否認其證據能力，本院依刑事訴訟法第一百五十九條之四第
    二款規定，認係從事業務之人於業務上之所作之證明文書，
    得作為本件犯罪事實之證據。
二、訊據被告壬○○、庚○○、己○○等人雖坦承當時與辛○○
    、癸○○至邱中華之住處，被告庚○○也坦承持有槍、彈之
    犯行，然被告壬○○辯稱：「我並未共同持有槍、彈，也非
    為辛○○等人把風，是邱中華欠辛○○錢，叫我負責，我只
    答應還他十萬元，剩下的辛○○負責，但叫我要負責找邱中
    華出來」等情；被告庚○○辯稱：「槍枝是辛○○叫我拿的
    ，到那邊的時候，是辛○○開槍的，我因為緊張要逃跑，槍
    枝從褲管掉在地下，我撿起來後，有人要跑來打我，我才拿
    起來嚇他，我沒有開槍」等情；被告己○○則辯稱：「我沒
    有看到槍，也沒有摸到槍，其中我只認是庚○○一人，我不
    知道他們要去幹什麼，我沒有心去殺人，也沒有心去傷害人
    ，因為甲○○要拿木棒打我，我才順手檢起酒瓶打他，我沒
    有拿槍」等情。是本件事實之重要爭點在於：（一）辛○○
    攜帶槍、彈與癸○○及被告三人第二次同車至邱中華家中，
    彼等持槍之【犯意】為何？係因討債未果而已思要殺人報復
    ？或仍係為討賭債而想持槍威嚇及傷害？（二）被告壬○○
    、己○○兩人並未分得槍、彈，是否亦有共同持有槍、彈之
    犯意連絡？（三）被告壬○○依辛○○之指示，到現場之路
    邊，是否構成共同正犯之【把風行為】？（四）辛○○開槍
    射擊邱振東三槍，是否有殺人之故意？（五）被告庚○○是
    否有意開槍射擊？有無殺人之犯意聯絡？是本件案情重點在
    於被告等三人及辛○○、癸○○之持槍及射擊時之犯意為何
    ？彼等有無犯意聯絡及行為分擔？惟【犯意】係行為人之內
    心狀態，除行為人自己說出外，他人無法自外見聞之，只有
    分析行為人之動機、目的事實及行為、結果事實，綜合【推
    論】之，始能「認定」行為人內心狀態之事實。
三、本件最明確之事實係被害人邱振東中槍死亡及被害人甲○○
    受傷，不但有現場監視錄影帶全程錄影，並有射擊之手槍及
    彈殼、彈頭扣案可證，死者邱振東因槍傷死亡，亦有法務部
    法醫研究所之鑑定報告可稽，被害人甲○○受傷，也有朱嘉
    生診所診斷證明書、病歷表各一紙可證，凡此證據及事實對
    於認定被告三人及他案被告辛○○、癸○○之犯意，自有不
    可言諭之重要性，應先予論述。經查：
（一）被害人即死者邱振東死於左上臂外側、左胸臂外側、右小
      腿內側有【三處遠距離槍傷】，其中左上臂外側槍傷於身
      體槍傷路徑發現一顆彈頭（已扣案），而左胸臂外側及右
      小腿外側兩槍為貫穿性槍傷，死亡方式為「他殺」。(1)【
      左上臂外側槍傷】之路徑：經左上臂內後側穿出、再進入
      左胸臂左肩下二十二公分處、左外側第七肋間、左橫隔膜
      、脾臟、左側第十一肋骨後弓、最後終止於腰部左後方，
      槍傷路徑方向：由「前向後」、「上向下」、左向右，槍
      傷路徑角度：與水平面成「六十度夾角」，一顆全包銅皮
      之鉛質彈頭於槍傷路徑終止處，造成脾臟破裂、腹腔內出
      血及左側第十一肋骨後弓骨折之損傷；【左胸臂外側槍
      傷】之路徑：左胸臂外側第八肋骨、肺臟左上葉、心臟左
      心室及右心防、右心耳、肺臟右中葉、右側第五肋骨、右
      胸壁外側（腋窩下方左肩下十八公分），槍傷路徑方向：
      由「後微向前」、「下向上」、左向右，槍傷路徑角度：
      與水平面成「三十度夾角」，造成心臟及肺臟破裂、胸腔
      出血及左側第八肋骨及右側第五肋骨骨折之損傷；(3)【右
      小腿內側槍傷】之路徑：經右脛骨、右小腿中段外側，槍
      傷路徑方向：由「後向前」、「上向下」、左向右，槍傷
      路徑角度：與水平面成「三十度夾角」，造成右脛骨折之
      損傷等情，已經台灣台南地方法院檢察署檢察官督同該署
      及法務部法醫研究所法醫師相驗及解剖鑑定，有法務部法
      醫研究所93年法醫所醫鑑字第0991號解剖鑑定報告、該所
      九十四年五月五日法醫理字第0940001601號函及台灣台南
      地方法院檢察署驗斷書、相驗屍體證明書在卷可稽。雖上
      開驗斷書中所記載之死者邱振東之槍傷入出口，有「左上
      臂槍擊出口及左背下部一槍擊出口併子彈卡左皮下」，與
      解剖鑑定報告之記載不同，惟驗斷書僅係法醫師自外部觀
      察勘驗，並未解剖屍體，自非最終之報告，應以解剖後之
      鑑定報告內「解剖摘要」之記載為可採。另被害人甲○○
      受有頭部撕裂傷、腹部多處傷口（各約一至二公分）等傷
      害，有朱嘉生診所證明書及病歷表在卷可稽，雖該診斷證
      明書記載甲○○之腹部多處傷口各約一至二公分，「槍彈
      燒灼傷」等情，然此係傷口之成因判斷，為醫師之意見，
      而被害人甲○○於案發時警詢中已明白陳稱：槍擊時其立
      即找機車掩護，所以「並沒有被槍枝擊中」等情（警卷第
      十二頁、第十三頁），此與當辛○○及被告庚○○射擊時
      ，被害人甲○○均未在監視錄影帶畫面內之事實符合（本
      院卷一第二二五頁至第二二九頁翻拍照片），且扣案之三
      顆彈頭，除被害人邱鎮東體內之彈頭外，其餘兩顆彈頭，
      銀色彈頭「未發現血跡」，金色彈頭表面血跡DNA--S TR
      型別「與死者邱振東相符」，有內政部警政署刑事警察局
      九十四年十一月十七日刑鑑字第０九四０一三０一三四號
      函及該局九十三年九月十四日刑醫字第０九三０一四一六
      九五號鑑驗書可稽，並無事證足以佐證被害人甲○○之腹
      部受到槍傷，尚不能證明被害人甲○○之腹部受到槍傷，
      之後鑑定證人即醫師乙○○亦證稱甲○○之腹部多處傷口
      係燒燙傷，有紅腫脫皮現象，無法判斷是否槍彈所造成，
      係因甲○○及其親友所述，才記載「槍彈燒灼傷」，並非
      診斷結果為槍彈所致等情，有本院訊問筆錄可稽（本院卷
      二），自不能以診斷證明書之記載及被害人甲○○嗣後於
      偵查中指述被槍打傷等情（偵一卷第四十五頁），遽認被
      害人甲○○受到槍擊傷。
（二）本件扣案有義大利ＢＥＲＥＴＴＡ廠製９２ＤＳ型口徑九
      ｍｍ式制半自動手槍（槍枝管制編號000000000
      0、下稱A槍）、巴西ＴＡＵＲＵＳ廠製ＰＴ１１１型口
      徑九ｍｍ制式半自動手槍（槍枝管制編號0000000
      000號、下稱C槍）、奧地利ＧＬＯＣＫ廠製１９型口
      徑九ｍｍ制式半自動手槍（槍枝管制編號0000000
      000、下稱B槍）各壹枝及子彈八顆，經鑑定後，認為
      ：送鑑子彈八顆，均為口徑九ｍｍ制式子彈，均具殺傷力
      ；三枝手槍，均屬機械性能良好，可擊發同口徑制式子彈
      ，均具殺傷力。另扣案之十二顆子彈，亦為口徑九ｍｍ制
      式子彈，均具殺傷力，有內政部警政署刑事警察局九十三
      年十月二十二日刑鑑字第０九三０二０七九八一號、九十
      四年二月三日刑鑑字第０九三０二三八三七五號槍彈鑑定
      書在卷可稽。
（三）在邱中華家中，辛○○持前開A槍，被告庚○○持B槍，癸○○持C槍之事實，已經他案被告辛○○、被告庚○○及
      他案被告癸○○等人分別供述在卷，互核一致，而由邱中
      華家所設之監視錄影帶顯示，確實僅辛○○、被告庚○○
      、癸○○各持有一枝手槍，被告壬○○及己○○則並未持
      有槍械，有本院勘驗該監視錄影帶筆錄（本院卷一第八一
      及第一八二頁）及翻拍照片三張（本院卷二第二二一頁、
      第二二八頁、第二一二頁）附卷可證，可見辛○○、被告
      庚○○及癸○○供述其分持手槍等情與事實符合，可以採
      信。另本件在邱中華家附近，經警方人員作地毯式搜查，
      僅扣得彈殼四顆，再無其他彈殼，其中編號一彈殼在大門
      外左側泥土地靠近水泥地之位置，編號二彈殼在大門外遠
      左前方之水泥地靠近小貨車位置，編號三彈殼則在大門外
      近左前方水泥地靠近泥土地停放機車之位置，編號三十彈
      殼另在大門外左方泥地靠近北方籬笆附近之事實，有邱中
      華家現場圖及採證照片在卷可稽，並經證人即警員丁○○
      於本院證述屬實（本院卷二）。此四顆彈殼及前開三枝制
      式手槍經送鑑定結果，彈殼均係已擊發之口徑九ｍｍ制式
      彈殼，其中編號一、二、三號彈殼由同一槍枝所擊發（即
      A槍），編號三十彈殼則由另一槍枝所擊發（即B槍），有
      內政部警政署刑事警察局九十三年九月八日刑鑑字第０九
      三０一四一二四九號、九十四年二月三日刑鑑字第０九三
      ０二三八三七五號槍彈鑑定書可稽。參照辛○○持有A槍
      ，而被告庚○○係持有B槍之事實，則顯然應是辛○○持A
      槍射擊三發子彈（地上遺留編號一、二、三之彈殼），而
      被告庚○○持B槍射擊一發子彈（地上遺留編號三十之彈
      殼），此與監視錄影帶所顯示：辛○○於時間16：39：41
      ，逃竄至中庭時跌倒後，朝自後追打之死者邱振東開出第
      一槍、又於時間16：39：42，死者邱振東倒地後再站起來
      ，辛○○再度朝死者作射擊狀（應是第二槍）、於16：39
      ：44，辛○○往馬路方向站立於甲○○停機車旁第二次朝
      死者邱鎮東開槍（應是第三槍），而被告庚○○站立中庭
      左側泥地位置時，作開槍射擊狀（應是已擊發）等事實也
      一致（見本院勘驗監視錄影帶筆錄，本院卷一第一八二頁
      及第一八三頁），證人辛○○於本院也證稱其「射擊三槍
      」等情（本院卷二第八十五頁），再參考辛○○當時之位
      置在水泥地小貨車及機車附近，及泥地上與水泥地交界處
      ，與編號二、三、一號之彈殼位置也符合，被告庚○○位
      於泥地上靠近北方之籬笆處，與編號三十號之彈殼位置符
      合，是辛○○持A槍對著邱振東射擊三槍，被告庚○○持B
      槍對著邱振東射擊一槍之事實，可以認定。被告庚○○雖
      辯稱：「其不曉得槍枝有無射擊」等情，顯與事實不符，
      自不可採。
（四）再由監視錄影帶之翻拍照片（本院卷一第二二四頁之編號
      三三及三四號照片及第二二五頁之編號三五及三六照片）
      ，亦可見辛○○跌在地上時，其右手持槍方向，對著邱振
      東之腿部，而被害人邱振東「右小腿內側」槍傷之射入口
      位置在膝蓋中心點下二十點五公分，射出口位置於膝蓋中
      心點下二十一點五公分，足跟上二十公分處串穿出體外，
      槍傷路徑方向係由「後向前」、「上向下」、「左向右」
      ，與水平面成「三十度夾角」，有前開解剖鑑定書可稽，
      依其槍傷入出口與地面距離及其路徑角度係上對下，應係
      該槍枝未至地面時已擊發，也就是辛○○跌倒時，其右手
      所持A 槍尚未碰觸地面時就已擊發，也就是辛○○跌倒時
      ，已扣板機擊發一槍，並非槍枝碰觸地面時始擊發，顯然
      其有意開槍反擊，此時被害人邱振東、甲○○尚未追及辛○○，且甲○○追到辛○○身旁時，被害人邱振東早已倒
      下，此由本院卷一第二二四頁之翻拍第三十三及三十四號
      照片，可見辛○○持槍方向及邱振東所持木棒掉下，本院
      卷一第二二五頁編號三五翻拍照片中，邱振東之木棒掉下
      後，雙手撫摸右小腿，可證實當時邱振東之腿部受到槍傷
      ，其木棒才會掉下，並以雙手撫摸右小腿可証。因此，辛○○之第一槍係擊中邱振東之右小腿內側（其時監視錄影
      帶顯示時間為16：39：41），辛○○於另案偵查中辯稱：
      不開槍的話，我會死掉等情（併偵二卷第六十二頁），與
      事實不符，不足採信。證人辛○○雖於本院證稱：「其共
      射擊三槍，第一槍朝天、第二槍朝地、第三槍看到影子就
      開槍，跌倒時係開第三槍」等情（本院卷二第八十九及第
      九十頁），但是現場僅扣有四顆彈殼，除編號第三十號之
      彈殼由被告庚○○所擊發外，其餘編號一、二、三號彈殼
      經鑑定結果均係由辛○○所擊發，前已述及，該彈殼或在
      小貨車附近，或在泥地上，與大門有一段距離，而被害人
      邱振東及甲○○持木棍追出大門前，辛○○之手槍確已放
      下（朝地），隨被害人邱振東人追出大門外時，辛○○再
      度持槍對著邱振東等人，但邱振還是衝出大門，當時辛○○所持手槍確實指向上（朝天），隨後，辛○○就跌倒在
      地，顯然辛○○確有將手槍朝地及朝天方向，跌倒時也有
      射擊一槍，但是大門前並無任何彈殼，而辛○○所持手槍
      射擊三槍之三個彈殼，依其所佔位置、彈殼所在位置及被
      害人邱振東之槍傷位置及路徑，均顯示辛○○係在跌倒後
      ，再射擊第二槍及第三槍（詳如後述），是辛○○在將手
      槍朝地及朝天時，並未擊發，應係威嚇之意，其跌倒時，
      始擊發第一槍，是證人辛○○於本院所證述其於跌倒前朝
      天及朝地射擊兩槍等情，與事實不符，自不足採信。
（五）由編號三號之彈殼在小貨車前方，靠近大門，而編號二號
      彈殼在小貨車右前輪旁邊，離大門較遠，編號一之彈殼最
      遠，已在泥地上，配合辛○○跌倒位置，在小貨車前方，
      靠近大門位置，其爬起後往東邊，從小貨車頭走向其尾部
      ，靠近泥地之中央，可見辛○○開槍射擊第一、二槍時，
      其位置應是在大門前之小貨車前後附近，而其第三槍位置
      應是在大門外左側之泥地上，參考被害人邱振東之「左胸
      壁外側槍傷」，射入口在左肩下二十八公分，射出口在右
      胸壁外側，左肩下十八公分，槍傷路徑方向係右後微向前
      、「下對上」、左向右，與水平面成「三十度角度」，應
      該是開槍之辛○○位置較低，而被害人邱振東之位置較高
      ，而編號二、三號之彈殼均靠近自小貨車附近，監視錄影
      帶翻拍照片已顯示辛○○經過自小貨車時，正是其由地上
      爬起之後，此時，亦是被害人邱振東再度爬起之際（本院
      卷一第二二七頁），以被害人林振東之左胸壁外側槍傷，
      係「下對上」成水平面「三十度」之射擊方向，應是辛○○人已爬起，由下對上，仍再射擊被害人之左胸部（此時
      監視錄影帶顯示時間為16：39：44）。
（六）由監視錄影帶拍照片可知辛○○跑到靠近泥地附近時，被
      害人邱振東已蹲下，而辛○○已站直，兩人高低之位置相
      差明顯（本院卷一第二二八頁），配合編號一號之彈殼位
      置，亦在泥地上，可見辛○○在泥地附近射擊第三槍，比
      照被害人邱振東所受「左上臂外側槍傷」，槍傷路徑方向
      也是「上對下」，成水平面「六十度夾角」，符合兩人高
      低差，亦可確認辛○○第三槍係在站立狀態下，擊中已蹲
      下之被害人邱振東之左上臂外側（監視錄影帶顯示16：39
      ：44）。
（七）綜上所述，辛○○於監視錄影帶時間顯示16：39：41至16
      ：39：44之【四秒內】接續【擊發三槍】，且均命中被害
      人邱振東之身體，辛○○甚至在已爬起來，逃離被害人邱
      振東相當距離後，仍執意開槍射擊之，應已將原先之傷害
      犯意，提高為奪取他人性命之殺人犯意。不過，辛○○於
      被害人邱振東及甲○○手持釘有鐵釘之長木棒追出大門前
      ，並未開槍射擊，仍只持槍對著大門，甚至己○○、癸○○及庚○○逃出大門時，辛○○將槍放下，後來，見邱振
      東、林世動手持木棒衝出來時，辛○○也仍只將手槍朝上
      ，並未射擊，一直到辛○○往後逃逸而跌倒時，始有擊發
      第一槍之舉，前已說明，而當時被害人邱振東離辛○○已
      經非常近，後面又有甲○○手持長木棒追來，當時，己○○（無槍）、癸○○（有槍）及庚○○（有槍）三人亦均
      轉身逃跑中（見本院卷一第二二二頁至第二二四頁之監視
      錄影帶翻拍照片），辛○○當其時確是孤獨無援，又遽遭
      攻擊，應是「情急之下」，始開槍反擊，但尚非正當防衛
      ，而由辛○○、癸○○及庚○○三人雖攜帶手槍，卻都先
      逃離現場，未使用槍枝，顯然彼等對開槍射擊一事，仍相
      當之自制，加以辛○○只是要催討賭債（詳如後述），與
      邱振東及甲○○等人並無深仇大恨，辛○○開槍射擊第一
      槍，應是對被害人邱振東、甲○○持木棍追出之臨時突發
      狀況，加以反制，而此顯已超過被告壬○○、己○○、癸○○等三人之原先預期，而為辛○○個人之殺人行為。
四、為先明瞭辛○○及被告壬○○等人找邱中華之動機、目的及
    與被害人邱振東、甲○○等人發生爭執情形，茲分述如下：
（一）邱中華積欠辛○○賭債一百二十餘萬元、壬○○之欠款七
      十萬元，迄未償還之事實，已經證人邱中華於警詢中證稱
      屬實（見相驗卷一卷十、十一頁），核與被告壬○○於警
      詢供稱（偵一卷二十四頁背面）及於偵查中陳稱之情節（
      偵一卷四頁）大致相符。辛○○於警詢中及另案審理時也
      陳稱：「與邱中華有賭債一百二十餘萬元之糾紛」等情（
      併警二卷六頁、併審一卷第二十九頁）。是證人邱中華既
      然已經證實曾到辛○○之賭場賭博，賭輸後積欠辛○○及
      被告壬○○債務，以證人邱中華身為被害人邱振東之子，
      當然不可能捏詞陳述不利於己之證言，是其證言內容自屬
      可信。從而，辛○○與被告壬○○兩人找邱中華之動機，
      自係催討賭債及債務。
（二）關於辛○○於九十三年六月三十日下午約二時許，與壬○○兩人第一次至臺南市○○區○○街三段一巷一七四弄七
      十二號邱中華之住處催討賭債，因邱中華人不在家，適邱
      中華之父邱振東在家，乃向邱振東表示，既然此事已報警
      ，就得替邱中華處理賭債，繼而雙方發生口角，其間，邱
      中華二舅甲○○乃警告「有膽別走」，並欲外出向警方報
      案，辛○○及壬○○誤以為甲○○欲找人來幫忙，心有未
      甘而先行離開之事實，已經被告壬○○坦承及共犯辛○○
      於另案偵查中供述（併偵二卷第六十頁），另案審理中具
      結證述屬實（併審一卷第二十六頁），核與證人甲○○於
      本院具結證述之內容符合（本院卷二第二十一頁），自可
      認定。顯然辛○○與被告壬○○兩人第一次到邱中華家，
      其目的就是催討賭債及債務，但因邱家人多勢眾，不但無
      功而返，且遭邱振東之拒絕及甲○○之警告，造成辛○○
      及被告壬○○兩人心生不滿，此為辛○○與被告黃敏生第
      二次到邱中華家的原因。
（三）他案被告辛○○之前受寄藏扣案之制式手槍三枝及制式子
      彈，已經辛○○於另案警詢時供述明確（併警二卷第六頁
      ），該制式手槍及子彈均具有殺傷力，亦經鑑定無誤，有
      前開鑑定書可稽。他案被告辛○○係開設賭場之人，不但
      無法向邱中華催討到賭債，甚至於催討賭債時，受到邱中
      華之家人邱振東、甲○○之出言警告，而辛○○既已不法
      持有手槍，依一般常情，當然會想到持槍討債，事實上，
      辛○○也確實攜帶手槍，再度前往邱中華家要債，而由辛○○及被告壬○○兩人第一次到邱中華家中討債時，並未
      攜帶手槍，可見辛○○及壬○○兩人第二次到邱中華家中
      ，之所以攜帶手槍，確實因為第一次在邱中華家中遭受警
      告所致，而有自保及報復之心，成問題者，彼等攜帶三枝
      手槍，當時是否已有殺人報復之意？雖然持槍就有使用射
      擊之可能，而射擊即有使人致命之虞，尤其制式手槍之火
      力強大，射擊精準，一旦開火，被害人勢必非死即傷，此
      為一般人所能知，但是，他案被告辛○○與邱中華間僅係
      賭債之爭執，並無其他怨仇，而與邱振東、甲○○之間也
      只是因為邱中華適巧不在，雙方臨時發生口角，也無深仇
      大恨可言。辛○○既然要催討賭債，若將債務人殺死，更
      無法催討債務人所積欠之大筆債務，與其催討債務之初衷
      有違，除非雙方另有深仇大恨或辛○○係火爆性格，不奈
      爭執，極易出手殺人，否則，一般人甚少僅因賭債糾紛債
      即殺人。反面而言，若能持槍威嚇邱家人，不但達到報復
      之目的，又能逼使邱家之人清償賭債，此在情理上不無可
      能，在一般社會經驗上亦不乏有此事例，因此，尚不能以
      辛○○召集他人攜帶三枝制式手槍到現場，即謂彼等係有
      計畫開槍射擊殺人，仍應審酌辛○○及被告等人之行為，
      始能確認其內心之犯意。
（四）由監視錄影帶顯示：辛○○、癸○○及被告三人第二次到
      達邱中華家中時，雙方發生爭執，「被告壬○○」先往道
      路走出監視器畫面外（16：39：16）後，邱振東坐在大門
      之門簷下，甲○○與辛○○談話時，「癸○○」自背後起
      腳踢甲○○之右後腹側，己○○及庚○○亦出手毆打甲○○，是時甲○○及邱振東均逃往屋內，「癸○○自右腰際
      拔槍」（16：39：29），辛○○亦於中庭大門左側泥地上
      「自右腰際掏出手槍」，此時，癸○○持槍對著甲○○，
      再以手槍毆打甲○○，「癸○○拉槍機」，己○○於大門
      左側泥地籬笆邊，拿起一支「醬油空瓶」往屋內追打甲○○（16：39：30），被告庚○○自大門左側泥地，左、右
      手各拿起一塊「磚頭」追打甲○○及邱振東（16：39：32
      ）等事實，有本院勘驗筆錄可稽（本院卷一第一八一頁）
      。在此『十六秒』的時間內，雙方先談判再發生衝突，癸○○雖立即拔槍，還對準人，並有拉槍機之動作，但是卻
      是持手槍打人，並未射擊，癸○○還因為拿手槍打人，致
      其彈匣及其內八顆子彈，遺留在大門內，有彈匣及八顆子
      彈扣案可證，若癸○○意在開槍射擊殺人，在已經拉槍機
      的狀況下，一扣扳機將立即發射，癸○○猶未為之，應是
      意有所止。再看辛○○也持槍對著他人，只在癸○○、己○○及庚○○等人追入大門後，持槍對著大門，並未開槍
      射擊，亦未追入大門內，甚至被害人邱振東及甲○○手持
      木棒追出後，亦未開槍射擊，直到跌倒時，才開槍射擊第
      一槍，前已述及，顯然辛○○在控制全場時，其持槍應係
      威嚇及自保之用，否則，其持槍對著甲○○時，就可以輕
      易開槍，何必等到逃跑跌倒時，始射擊第一槍？至於庚○○本攜帶一支制式手槍，並未拔出，反而雙手各拿一塊磚
      頭衝進屋內（本院卷一第二一六頁），顯然當時並無使用
      手槍殺人之意可言。再看癸○○於逃至大門外泥地上靠進
      道路後，雖有持槍作射擊狀，有本院勘驗監視錄影帶筆錄
      可稽（本院卷一第一八三頁），然癸○○自警詢時起就否
      認開槍射擊（併警卷第二頁背面、併偵一卷第二十四頁）
      ，證人甲○○於偵查中亦證稱：癸○○有拿槍對著我，也
      有對我開槍，後改稱我『不太確定』癸○○有開槍，他有
      瞄準我等情（併偵一卷第八十五頁），並無法確定謝文證
      是否有開槍，參酌癸○○附近並無發現彈殼，扣案彈頭也
      無法證明是否癸○○所射擊，雖然癸○○持槍對著甲○○
      、邱振東是事實，但是癸○○離開邱振東等人較遠（見本
      院卷一第二八八頁之翻拍照片），而現場大門外左側泥地
      長度（至道路之距離），有十二點四公尺，已經本院至現
      場勘驗丈量無誤，有勘驗筆錄及所附之邱中華家現場圖可
      稽，顯示癸○○離被害人邱振東及甲○○甚遠，並無激起
      其開槍殺人之危險，且癸○○所持手槍之彈匣及八顆子彈
      均已遺落大門內，雖說癸○○之前已拉槍機，可能手槍內
      尚有子彈，仍有可能已扣板機，但未能擊發之可能性，或
      雖已擊發，但未扣得彈殼，不過，此並無任何跡證可以支
      持，僅是主觀上猜測，是癸○○所辯其並未開槍射擊等情
      ，尚有合理懷疑存在，自不能確認，依罪疑唯輕之原則，
      只能認定癸○○持槍威嚇，不能認為其已開槍射擊。是癸○○雖受攻擊，仍先逃逸，再持槍轉身警戒威嚇，其並無
      立即使用手槍，可見有相當自制無誤。
（五）綜上所述，辛○○與被告壬○○前無深仇大恨，僅有債務
      糾紛，其後也只是發生口角爭執，並無殺人之動機、目的
      可言，而辛○○、癸○○兩人一開始談判時，並未拔槍，
      直到癸○○腳踢甲○○後，癸○○及增清泉兩人雖拔槍相
      向，然辛○○只持槍控制全場，癸○○則拿槍毆打被害人
      ，均未開槍射擊，顯然辛○○、癸○○及被告庚○○等人
      對是否拔槍及是否使用槍枝射擊，皆有所自制，與一般持
      槍殺人的情形並不相同，反而符合一般持槍威嚇及傷害之
      情節，是他案被告辛○○於另案偵查中供述：我跟他們說
      非不得已不要拿槍出來，如果遭受到攻擊或是他們人太多
      的話，就拿出來，是因為他有「嗆聲」，我才攜帶槍彈等
      情（併偵二卷第六十及第六十一頁），與彼等之行為事實
      符合，應可採信。是辛○○、癸○○與被告等人第二次到
      邱中華家，所以攜帶手槍，就其前因後果觀察，應該是持
      槍自保及威嚇、傷害以討債之意，並無殺人之計畫，而嗣
      後辛○○臨時開槍射擊三槍，被告庚○○也隨同開槍，也
      非彼等之本意。
五、被告庚○○雖然僅拿兩磚頭追入大門，並未拔槍，但是其遭
    被害人邱振東追出大門時，已經逃到大門左側泥地上，距離
    邱振東距離較遠，仍自其右腳邊拿起手槍，轉身開槍射擊邱
    振東、甲○○（見本院卷一第二二頁之監視錄影帶翻拍照片
    ），當時，辛○○已經開兩槍，被告庚○○應該有所聽聞，
    且曾邱清泉已站在被告庚○○之左側附近，被告庚○○卻仍
    轉身、雙腿打開穩定身體，進而開槍射擊，其與辛○○有殺
    人之犯意聯絡及行為分擔，可以確定，被告庚○○辯稱：「
    其無殺人之犯意聯絡」等情，與事實不符，不足採信。
六、被告壬○○雖然早在癸○○腳踢被害人邱振東之前，就已離
    開現場之水泥地，到東邊之道路上，有本院勘驗監視錄影帶
    筆錄可稽（本院卷依第一八一頁），然被告壬○○亦係邱中
    華之債權人，且又係介紹邱中華至辛○○賭場賭博之人，也
    是第一次與辛○○到邱中華家之人，前已述及，被告壬○○
    於第二次到邱中華家，又依清泉指示先行自己開車查看甲○○是否仍在該處，於辛○○等人第二次開車到邱中華家時，
    被告壬○○也替辛○○拿出裝槍彈之皮包，親見辛○○分配
    手槍，已經被告壬○○供述無誤，核與證人辛○○於本院證
    述之情節相符（本院卷二第八十五頁），雖然被告壬○○並
    未持有手槍，但是，被告壬○○全程參與，對於辛○○持槍
    及有恐嚇、傷害之犯意，有所聯絡，應無疑義。又辛○○於
    邱中華家時，要被告壬○○出去，是因為辛○○帶槍，怕邱
    振東、甲○○他們有叫其他人來，所以要被告壬○○出去注
    意一下等情，已經證人辛○○於本院證述屬實（本院卷二第
    八十七頁），被告壬○○既然對邱中華有利害關係，顯然不
    是離開現場，而是係替辛○○等人把風，有行為之分擔，可
    以認定，被告壬○○辯稱：其並非把風等情，自不足採。
七、關於被告己○○、庚○○及癸○○為何到「新興電子遊藝場
    」，由該遊藝場之監視錄影帶內容顯示：15：14癸○○、辛○○及被告壬○○三人進入遊藝場。15：46兩名男子（被告
    庚○○、己○○）進入遊藝場。15：54辛○○、與被告壬○○、癸○○及二名男子（庚○○著黑色五分褲、己○○著白
    色上衣，左肩黑色條文）、該店負責人邱進福等六人一起由
    大門走出店外（見警方勘查報告，偵二卷三十九頁至四十四
    頁；遊藝場翻拍照片八張，偵二卷二十五頁以下）。由上開
    遊藝場件事錄影帶內容可知，被告壬○○與辛○○、癸○○
    三人先一起進入遊藝場，被告庚○○及己○○兩人始進入遊
    藝場，是他案被告癸○○於另案警詢、偵查、審理中及辛○○於偵查中供述是辛○○打電話邀集癸○○、庚○○、己○○部份屬實（併警一卷第一頁、併偵一卷第二十四頁、併審
    一卷第三頁、併偵二卷第六十頁），可以採信。至證人辛○○於另案具結證稱：不是邀他（癸○○），是在電動玩具店
    碰巧遇到他（癸○○）等情（併審一卷第二十七頁），顯與
    事實不符，係事後袒護癸○○之詞，不足採信。被告己○○
    、庚○○於警詢及本審理時時供稱：當天兩人一同到新興電
    子遊戲場，偶然遇見辛○○等人等情（偵二卷第九頁、偵三
    卷第四頁背面、本院卷二第三十一頁），皆亦與事實不符，
    尚不足採。
八、綜上所述，本件事證已明，被告等人犯行均堪認定，自應依
    法論科。
九、核被告壬○○、己○○就持有槍、彈及傷害甲○○、邱振東
    之行為所為，均係犯槍砲彈藥刀械管制條例第七條第四項、
    第十二條第四項之持有制式手槍、子彈罪、及刑法第二百七
    十七條第一項傷害罪。而被告庚○○就持有槍、彈及殺人行
    為所為，係犯槍砲彈藥刀械管制條例第七條第四項、第十二
    條第四項之持有制式手槍、子彈罪、及刑法第二百七十一條
    第一項殺人罪（邱振東部分）及同條第一項第二項之殺人未
    遂罪（甲○○部分）。被告壬○○、己○○與、庚○○、辛○○、癸○○等人就上開共同持有槍、彈之行為，有犯意聯
    絡及行為分擔，皆為共同正犯。被告壬○○、己○○、癸○○就上開傷害行為，有犯意聯絡及行為分擔，均為共同正犯
    。被告壬○○、己○○及庚○○等人以一行為，同時持有手
    槍及子彈，觸犯構成要件不同之罪名，應依想像競合犯論以
    較重之持有制式手槍罪。被告壬○○、己○○同時傷害甲○○及邱振東，係一行為觸犯二傷害罪名，應從一重之傷害罪
    處斷。被告壬○○、己○○持有槍彈之目的，在防身、威嚇
    及傷害之用，是被告壬○○、己○○所犯上開持有制式手槍
    罪及傷害罪二罪間顯有方法、結果之牽連犯關係，應從一重
    論以持有制式手槍罪。公訴人雖認被告壬○○、己○○兩人
    就開槍射擊被害人甲○○、邱振東部分，係犯刑法第二百七
    十一條第一項、第二項之殺人未遂罪及同條第一項之殺人罪
    嫌，惟查被告壬○○、己○○與被告庚○○、辛○○、癸○○之犯意原在傷害被害人，並無殺害被害人之意，嗣後辛○○與被告庚○○兩人開槍射擊被害人邱振東等人，係辛○○
    、被告庚○○兩人臨時另行升高為殺人之犯意而為之，不在
    被告壬○○、己○○之傷害犯意聯絡內，彼等二人亦無分擔
    殺人之犯行，自不成立殺人罪，惟其基本之社會事實相同，
    應僅成立傷害罪，而傷害罪部分亦經告訴人甲○○於偵查中
    提出「告訴」在案（見偵一卷第四十五頁），公訴人認此部
    分被告壬○○、己○○係犯殺人罪及殺人未遂罪嫌，尚有未
    洽，自應依法變更檢察官起訴適用之法條，論以傷害罪。另
    被告庚○○與辛○○就殺人犯行，有犯意聯絡及行為分擔，
    皆為共同正犯。被告庚○○等以一殺人犯行，同時殺害邱振
    東及甲○○兩人，係一行為觸犯殺人罪及殺人未遂罪二罪名
    ，應從一重之殺人罪處斷。又被告庚○○所犯上開持有制式
    手槍罪與殺人罪間，有方法、結果之牽連犯關係，應從一重
    之殺人罪處斷。被告壬○○、己○○及庚○○等人持槍對著
    被害人等，係以加害身體之事，恐嚇他人至生危害於安全，
    惟此恐嚇危害安全之危險行為，已為傷害或殺人之實害行為
    所吸收，均不另論罪。又被告等與辛○○等人係為催討賭債
    而持槍威嚇，雖係賭債，然雙方實有債務存在，並非以不法
    所有之意圖恐嚇，自與恐嚇取財罪之要件不符合，附此說明
    。爰審酌被告等人持有制式手槍及子彈，對社會治安造成莫
    大危害，且僅因不滿甲○○談話語氣，即以拳腳相向，並進
    而持槍加以恐嚇及毆傷，造成甲○○身體多處傷害，惟被告
    等人尚無前科，犯後之態度等一切情狀，分別量處如主文所
    示之刑，罰金刑部分並諭知易服勞役之折算標準。被告庚○○所犯殺人罪之性質，有褫奪公權之必要，爰依法併宣告褫
    奪公權八年。扣案之義大利ＢＥＲＥＴＴＡ廠製９２ＤＳ型
    口徑九ｍｍ式制半自動手槍（槍枝管制編號0000000
    000）、巴西ＴＡＵＲＵＳ廠製ＰＴ１１１型口徑九ｍｍ
    制式半自動手槍（槍枝管制編號0000000000）、
    奧地利ＧＬＯＣＫ廠製１９型口徑九ｍｍ制式半自動手槍（
    槍枝管制編號0000000000）各一枝、制式子彈二
    十顆（口徑均為九ｍｍ），均為違禁物，應依刑法第三十八
    條第一項第一款宣告沒收。又扣案三顆彈頭及四顆彈殼，均
    已無殺傷力，並非違禁物，自無庸宣告沒收。
據上論斷，應依刑事訴訟法第二百九十九條第一項前段、第三百
條、槍砲彈藥刀械管制條例第七條第四項、第十二條第四項，刑
法第十一條前段、第二十八條、第二百七十一條第一項、第二項
、第二百七十七條第一項、第五十五條、第四十二條第二項、第
三十七條第二項、第三十八條第一項第一款，罰金罰鍰提高標準
條例第一條前段，現行法規所定貨幣單位折算新臺幣條例第二條
，判決如主文。
本案經檢察官戊○○到庭執行職務。
中    華    民    國    94    年    12    月    30    日
　　　　　　　刑事第四庭審判長法　官　宋  明  中
                              法  官  朱  中  和
                              法  官  陳  欽  賢
以上正本證明與原本無異。
如不服本判決，應於收受送達後10日內向本院提出上訴書狀（應
附繕本）。
　　　　　　　　　　　　　　　書記官  楊  宗  哲
中　　華　　民　　國　　94　　年　　12　　月　　30　　日
附錄本案論罪科刑法條：
槍砲彈藥刀械管制條例第七條第一項、第四項
  未經許可，製造、販賣或運輸火砲、肩射武器、機關槍、衝鋒
  槍、卡柄槍、自動步槍、普通步槍、馬槍、手槍或各類砲彈、
  炸彈、爆裂物者，處死刑、無期徒刑或七年以上有期徒刑；處
  徒刑者，併科新臺幣三千萬元以下罰金。
  未經許可，持有、寄藏或意圖販賣而陳列第一項所列槍砲、彈
  藥者，處五年以上有期徒刑，併科新台幣一千萬元以下罰金。
  第一項至第三項之未遂犯罰之。
槍砲彈藥刀械管制條例第十二條第四項
  未經許可，持有、寄藏或意圖販賣而陳列子彈者，處五年以下
  有期徒刑，併科新臺幣三百萬元以下罰金。
刑法第二百七十一條第一項、第二項
  殺人者，處死刑、無期徒刑或十年以上有期徒刑。
  前項之未遂犯罰之。
刑法第二百七十七條第一項
  傷害人之身體或健康者，處三年以下有期徒刑、拘役或一千元
  以下罰金。
卷宗編號：
一、本院卷：1警卷；2偵一卷：九十三年度偵字第七００六號；
    3偵二卷：九十三年度偵字第七六四一號；4偵三卷：九十三
    年度偵字第七七一五號；5本院卷一；6本院卷二。
二、被告癸○○卷：1併警一卷；2併偵一卷：九十三年度偵字第
    九七一六號；3併審一卷：本院九十三年度訴字第一二一四
    號。
三、被告辛○○卷：1併警二卷；2併偵二卷：九十三年度偵緝字
    第一一八一號；3併審二卷：本院九十四年度重訴字第五號
    。
四、相驗卷：九十三年度相字第七八０號。
